【裁判字號】    95,易,704
【裁判日期】    951031
【裁判案由】    違反動產擔保交易法
【裁判全文】
臺灣高雄地方法院刑事判決               95年度易字第704號
公  訴  人  臺灣高雄地方法院檢察署檢察官
被      告  丙○○
選任辯護人  周俊源律師
上列被告因違反動產擔保交易法案件，經檢察官聲請簡易判決處
刑（94年度偵字第11528 號），本院認不應以簡易判決處刑，改
以通常程序判決如下：
    主  文
丙○○共同意圖為自己不法之所有，以詐術使人將本人之物交付
，處有期徒刑肆月，如易科罰金，以參佰元折算壹日。
    事  實
一、丙○○因積欠某徵信公司債務無力償還，經該徵信公司帶往
    高雄市三民區○○○路758之1號融陞當鋪，要求其典當財物
    籌款，惟因其無財物可供典當，致無法順利取得借款，該當
    鋪負責人乙○○及其友人戊○○見狀，明知丙○○無購車真
    意，亦無清償購車貸款之能力，竟為取得流當車輛轉賣牟利
    ，向丙○○建議，可購買車輛典當供擔保借款，並介紹戊○○為其辦理購車貸款事宜，丙○○亦明知上情，竟為貪圖車
    輛典當費用，與乙○○、戊○○基於意圖為自己不法所有之
    詐欺犯意聯絡，由丙○○於民國92年12月30日向吉隆汽車股
    份有限公司（下稱吉隆公司），購得車牌號碼8498-JL 號自
    小客車1 台，並向安泰商業銀行股份有限公司（下稱安泰銀
    行）佯稱同意以上開自小客車設定動產抵押，並願如期償還
    分期付款金額，欲向該銀行申辦車輛貸款，致安泰銀行因此
    陷於錯誤，於92年12月30日接受丙○○以前揭車輛設定動產
    抵押辦理汽車貸款新台幣（下同）33萬元，丙○○因此成為
    動產擔保交易之債務人，雙方約定自93年1 月9 日起至98年
    6 月30日止，每月1 期，共分48期清償借款，每期應付款為
    1 萬6753元，標的物存放地點為高雄縣大寮鄉○○村○○路
    12號處。詎丙○○明知依動產抵押契約之約定，其在貸款未
    完全清償前，僅得依約占有使用該動產抵押標的物，不得任
    意遷移、出賣、出質、移轉、抵押或為其他之處分，竟於93
    年1 月8 日簽立當票、質押切結書等文件，委託戊○○於交
    車後，將之駛往融陞當鋪典當，因此取得借款10萬元，戊○○則於翌日（93年1 月9 日）辦理交車完畢後，將該車駛往
    融陞當鋪典當出質，而經乙○○予以收當。嗣上開向安泰銀
    行之借款，丙○○嗣僅繳納2 期，即自93年3 月31日之第3
    期起即拒不付款，致安泰銀行因此受有損害；另其向融陞當
    鋪之借款，亦因無力清償而致上開車輛流當，乙○○旋將上
    開車輛轉賣牟利。
二、案經安泰銀行訴由台灣高雄地方法院檢察署檢察官偵查後起
    訴。
    理  由
壹、程序部分：
  (一)卷附高雄區監理所動產擔保交易動產抵押設定登記申請書、
    汽車新領牌照登記書，均屬公務員職務上製作之證明文書或
    紀錄文書，且無證據證明有何顯不可信之情況，依刑事訴訟
    法第159條之4第1款規定，均得為證據。
  (二)證人鄭南生於警詢之證述，暨卷附購車契約書、車輛動產抵
    押契約書、告訴人貸款帳冊明細、催收紀錄、融陞當鋪當票
    、質借切結書、收當物品登記簿等件，分別為被告以外之人
    於審判外之言詞及書面陳述，均屬傳聞證據，而公訴人及被
    告於本院調查證據時，均知有上情而未於言詞辯論終結前聲
    明異議，本院復審酌上開言詞及書面陳述作成之情形尚屬正
    常，並無任何不當之情形，且與待證事實有關聯性，認適當
    作為證據，故依刑事訴訟法第159 條之5 第2 項規定，均具
    有證據能力。
貳、實體部分：
一、訊據被告丙○○對其曾於前揭時間購得汽車，並以該車設定
    動產抵押，而向安泰銀行借得車貸33萬元之事實固均坦承不
    諱，惟仍矢口否認有何詐欺及違反動產擔保交易法犯行，辯
    稱：本案係戊○○向伊鼓吹可購買車輛，向安泰銀行辦理動
    產抵押借款，伊因需款急迫，委託戊○○代為處理此事，惟
    嗣後伊未收到任何貸款金額，戊○○亦未將車輛交付予伊，
    並不清楚該車已遭典當云云。經查：
  (一)被告於92年12月30日向吉隆公司，購得車牌號碼8498-JL 號
    自小客車，並以該車設定動產抵押，向告訴人安泰銀行申辦
    汽車貸款33萬元，於93年1 月9 日向高雄市監理處辦妥動產
    擔保交易登記，雙方約定自93年1 月9 日起至98年6 月30日
    止，每月1 期，共分48期清償借款，每期應付款為1 萬6753
    元，上開車輛存放地點為高雄縣大寮鄉○○村○○路12號處
    ，嗣告訴人依約撥款後，被告僅清償2 期款項，自93年3 月
    31日起即未再還款，嗣經告訴人派員多次前往被告上開住處
    尋找前開車輛均未尋獲等事實，業據證人即告訴人行員鄭南
    生於警詢中證述明確，復有汽車買賣契約書、動產抵押契約
    、高雄區監理所動產擔保交易動產抵押設定登記申請書、汽
    車新領牌照登記書、告訴人貸款帳冊明細、催收紀錄等件在
    卷可稽，自堪信為真。
  (二)被告辯稱其購車主要係為向銀行辦理貸款花用，否認曾將所
    購車輛送往當鋪典當借款等情，雖據其到庭自承：我因為積
    欠某徵信社債務無力清償，他們帶我到乙○○開的當鋪，要
    我向當鋪借錢，惟我當時沒有借款，後乙○○知道我急需用
    錢，就介紹戊○○給我認識，戊○○向我說可以幫我購買車
    輛辦理貸款，我才委由他辦理相關貸款手續等語明確（見本
    院簡字卷第106 頁、第118 頁、易字卷第77頁），惟因證人
    即辦理本件車貸對保業務之前安泰銀行職員張品宏到庭證稱
    ：車貸流程通常是汽車銷售員向銀行接洽，銀行同意核貸後
    ，再作對保的動作，本件是由我直接到被告家中對保，對保
    完畢後，契約就送到監理所辦理動產抵押設定，且因為被告
    尚積欠車商車款，所以車貸款項是直接匯給車商，我在對保
    時，有向被告說貸款是要匯給車商等語（見本院簡字卷第10
    8 頁），則被告至遲於對保時，已知悉銀行核撥之車貸將會
    匯予車商，非可供其自用，與其原始初衷不符，卻仍選擇繼
    續完成所有購車貸款手續，其堅持欲取得車輛之動機即令人
    懷疑。
  (三)被告雖否認張品宏曾向其告知銀行欲將所貸車款直接匯予車
    商云云，惟被告購買上開車輛未支付任何款項等情，據其自
    承在卷甚明，於此情形下，以該車為擔保品向銀行所借之款
    項，本以匯予車商支付車款為合理，否則車商為何平白交付
    車輛予被告使用，被告學歷為高職畢業（見警詢筆錄教育程
    度欄），具備一定智識能力，上情應為其日常生活經驗可輕
    易查悉之理，是縱證人張品宏未向被告告知前情，被告本可
    依其智識經驗，輕易察覺車貸應係匯付予車商為合理，仍無
    法以此資為被告有利之認定，況證人戊○○尚到庭證稱：被
    告因為急需用錢，但沒有擔保品可向當鋪借錢，乙○○即向
    她建議可用買車子質押方式借錢，並介紹我與被告認識，後
    被告即委託我辦理車貸事宜等語甚明（見本院易字卷第43
    頁），顯見被告自始即係為取得車輛典當借款，始委託戊○○辦理購車貸款事宜，其辯稱購車係為取得車貸自用云云，
    難認可採。
  (四)被告所購上開汽車，經其先於93年1 月8 日簽立當票、質借
    切結書等文件，後於翌日遭駛往高雄市三民區○○○路75 8
    之1 號融陞當鋪典當得款10萬元等情，業據證人即融陞當鋪
    負責人乙○○到庭證稱：被告當初被徵信公司騙錢，要來我
    的當舖借錢還徵信公司，因她沒有任何擔保物，我建議她要
    有汽車或其他有價值的擔保品供典當借款，後來她在1 月8
    日有到當舖簽署當票，車子嗣後也有交給我們當舖，該車總
    共典當10萬元等語（見本院簡字卷第116 頁），復有融陞當
    鋪當票、質借切結書、收當物品登記簿等件存卷可參（見本
    院簡字卷第121 頁、易字卷第91、96頁），自堪信為真。被
    告對此雖辯稱係戊○○告知簽署上開文件可保障他們權利，
    其始同意簽立上開文件，且其簽立當票時，其上內容完全空
    白，其並不知欲典當何物云云（見本院易字卷第87頁）。查
    被告簽立當票時，其上確未記載典當物品為何等情，雖據證
    人乙○○到庭證稱：被告簽立當票時，只有簽立其個人基本
    資料、質當金額，因為當時車籍資料還沒有出來，故沒有填
    寫典當車籍資料等語（見本院易字卷第47頁），可認被告此
    部分所辯為真。惟就該當票內容以觀，典當物品欄僅有「手
    機、手錶、金飾物品欄」、「汽、機車質當欄」2 欄位，足
    認典當之物專以此兩類物品為限，參以被告辯稱係因急需用
    錢，始欲透由購買車輛取得貸款花用，而其早已知悉車貸金
    額係要匯予車商支付車款等情，已如前述，於此情形下，其
    欲由購車獲取金錢之管道，除將車輛再行轉賣外，僅存將車
    輛典當借款一途而已，是不論被告所辯係戊○○要求其簽立
    上開當票所云是否為真，其既自願簽立上開當票，且依其高
    職學歷之智識能力，對當票代表何意亦應有所認識，自足認
    其簽立當票係欲典當其新購汽車無訛，此時縱該當票尚未記
    載典當車輛內容為何，惟仍堪認被告有授權嗣後補簽之意，
    尚不影響被告典當車輛之效力，足徵被告前開所辯，不足採
    信。
  (五)被告辯稱其自始未取得上開車輛一節，雖據證人即吉隆公司
    員工甲○○到庭證稱：本件被告向吉隆公司購車，是我負責
    處理，當初購車細節係由戊○○在處理，因為戊○○之前曾
    在別家汽車公司上過班，所以我當作是同行調車之模式，領
    車後將車子直接交給戊○○，不清楚他嗣後有無將車交予被
    告等語甚明（見本院簡字卷第170 頁）。惟因被告購車主要
    目的係為將之典當借款等情，已如前述，故其所在意者應係
    及早取得借款，至係由何人負責取車典當一節，應非其關心
    重點。佐以證人戊○○對其為何收受甲○○所交車輛等情，
    尚到庭證稱：因為被告已去乙○○那裡簽妥當票借錢，便麻
    煩我去領車，並將車子交給乙○○等語（見本院易字卷第43
    頁），另證人甲○○亦證稱：我去向被告收身份證、印章時
    ，被告有說直接將車交給戊○○即可等語（見本院卷第39頁
    ），顯見被告確有委託戊○○取車駛往典當，是其實際上雖
    未取得上開車輛，惟其既委託他人取車典當，其有任意將動
    產擔保標的物出質等情，洵堪認定。
  (六)被告為佐其確未取得車輛典當，雖再辯稱上開車貸分期付款
    金額，係由戊○○負責交付，其未曾繳納任何金額，並提出
    台南市第三信用合作社匯款申請書2 紙在卷可參（見本院簡
    字卷第73頁），惟其上開所辯，除與其於本院調查時供稱：
    「（問：後來為何沒有繳錢，車子也下落不明）答：我第3
    期因為生活困難，就開始沒有繳了」等語（見本院簡字卷第
    65頁）明顯不符外，證人戊○○對上情則到庭證稱：我確有
    幫被告匯款至銀行繳交貸款，但此匯款金額是乙○○交付的
    等語（見本院簡字卷第106 頁），另證人乙○○則證稱：因
    為被告沒有時間繳車貸，就拿錢到當鋪，請當鋪幫他繳款，
    我再麻煩戊○○匯款等語（見本院簡字卷第117 頁），顯見
    被告上開所辯，已非可採。參以被告嗣未按期清償車貸，經
    告訴人取得執行名義後，聲請將其所有建物拍賣等情，除據
    被告自承在卷甚明外，復有台灣台北地方法院民事裁定、本
    院強制執行處函文、安泰銀行催收紀錄等件在卷可參，自堪
    認為真。被告購車辦理貸款，若果如其所述，未取得所購車
    輛，最終反因未繳納車貸金額，致所有建物遭銀行查封拍賣
    ，被告明顯係遭乙○○、戊○○等人詐騙，其理應報警追查
    乙○○等人刑責，惟其非但未如此處理，反於本院審理中一
    度自承因生活困難，始未按時繳交車貸金額，其所為明顯與
    事理不符，自堪認其前揭辯詞均係卸責之詞，殊無可採。
  (七)證人乙○○身為當鋪負責人；戊○○從事代辦購車貸款業務
    ，衡情對購買新車者，銀行會要求其以設定動產抵押方式辦
    理車貸，暨動產擔保交易之債務人如任意將擔保標的物遷移
    、出質，將違反動產擔保交易法規定等情，應知之甚詳，故
    其等介紹被告購車典當借款，雖使被告取得小額借款，惟卻
    使其因此背負更大車貸債務，參以被告因積欠他人款項，尚
    遭帶至乙○○當鋪借款，嗣又不惜選擇以上述購車典當方式
    籌得借款，顯見其經濟狀況確實不佳，日後極有可能無力贖
    回車輛，甚至連車貸金額均無力繼續繳納而有觸法風險，衡
    情此亦在乙○○、戊○○所得預見之範圍內，惟其等卻仍建
    議被告購車典當借款，復從中協助辦理購車貸款事宜，嗣又
    收受被告典當車輛，過程中戊○○尚曾無償為被告墊付2 萬
    5 千元車款等情，據其到庭證稱：被告所購汽車實際賣價為
    35萬5 千元，除33萬元由銀行匯付外，另2 萬5 千元係安泰
    銀行給承辦車貸業務人員之利潤，我為了要幫被告忙，用這
    筆錢幫她付車貸尾款等語甚明（見本院易字卷第139 頁），
    戊○○與被告既無特殊交情，其僅為幫助被告即願無償為其
    代付2 萬5 千元車貸，顯亦與常理有悖，足認乙○○應係見
    被告急需用錢，認其日後恐無力清償車輛典當借款，可因此
    取得車輛轉賣得利，乃安排戊○○出面為被告辦理貸款，甚
    至無償代其繳納購車尾款費用。乙○○、戊○○明知被告購
    車之目的，係在典當車輛借款，且日後甚有可能無力清償銀
    行車貸款項，仍為其等自身利益為被告辦理購車貸款事宜，
    嗣後並收當該車，其等與被告就上開犯行間，已有犯意聯絡
    及行為分擔，甚為明顯，應依法追訴。
  (八)綜上所述，被告於購得上開車輛後，旋將之送往當鋪典當，
    足認其並無購買車輛之真意，佐以其僅繳納2 期貸款金額，
    即拒不清償其餘分期款項，亦堪信其有藉此詐取車貸，並任
    意將動產抵押標的物出質，而致安泰銀行受有損害之情，本
    件事證明確，被告前揭所辯，均係卸責之詞，難認可採。
二、論罪科刑部分：
  (一)按行為後法律有變更者，適用行為時之法律，但行為後之法
    律有利於行為人者，適用最有利於行為人之法律，係為現行
    刑法第2 條第1 項所明文。此條規定乃與刑法第1 條罪刑法
    定主義契合，係規範行為後法律變更所生新舊法律比較適用
    之準據法，並無新舊法比較之問題，應一律適用裁判時之現
    行刑法第2 條規定以決定適用之刑罰法律，先予辨明。又本
    次刑法修正之比較新舊法，應就罪刑有關之共犯、未遂犯、
    想像競合犯、牽連犯、連續犯、結合犯，以及累犯加重、自
    首減輕暨其他法定加減原因（如身分加減）與加減例等一切
    情形，綜其全部罪刑之結果而為比較；且易科罰金之折算標
    準，新法施行後，亦應依新法第2 條第1 項之規定，適用最
    有利於行為人之法律，最高法院95年度第8 次刑庭會議決議
    可資參照。查被告行為後，如附表所示之法律業經修正，並
    均於95年7 月1 日起生效施行，而經依上揭意旨比較結果，
    本院裁判時之法律並無較有利於行為人，揆諸上揭說明，自
    應適用行為時之法律以為論處。
  (二)核被告所為，係犯刑法第339 條第1 項詐欺取財罪、動產擔
    保交易法第38條之動產擔保交易之債務人，意圖不法之利益
    ，將標的物出質罪。起訴事實雖認告係以遷移標的物方式，
    違反動產擔保交易法，惟本案被告於購得車輛後，即將駛往
    當鋪典當之情，已認定如前，足認被告所為係將標的物加以
    出質，而非遷移不明，故起訴事實該部分之記載即屬有誤，
    又動產擔保交易法第38條之規定，其犯罪構成要件乃「動產
    擔保交易之債務人，意圖不法之利益，將標的物處分，致生
    損害於債權人者」，至於列舉之「遷移、出賣、出質、移轉
    、抵押」，不過為處分行為態樣之列舉而已，因此被告實際
    上雖將標的物「出賣」及「出質」而非如聲請簡易判決處刑
    書所載之「遷移」，惟起訴之基本社會事實仍屬同一，法院
    自得認定事實而為裁判，無庸變更起訴法條，附此敘明（台
    灣高等法院85年度座談會結論參照）。又被告與乙○○、戊○○就上開詐欺及違反動產擔保交易法犯行，互有犯意聯絡
    及行為分擔，應為共同正犯。本件被告所犯上開詐欺取財及
    違反動產擔保交易法罪間，互有方法結果之牽連犯關係，應
    刑法第55條規定，應從一重之詐欺取財罪處斷。起訴事實雖
    未敘及被告所犯詐欺取財犯行，然該部分事實與起訴被告違
    反動產擔保交易法犯行間，既具有牽連犯之裁判上一罪關係
    ，應為起訴效力所及，本院自應併予審究。爰審酌被告任意
    以辦理動產抵押貸款之方式詐欺財物，且嗣後又出質標的物
    ，致生損害於安泰銀行，迄今仍未與安泰銀行達成和解以賠
    償損失，且犯後否認犯行，態度不佳，自應受有相當程度之
    刑事非難，惟念其並無前科，此有臺灣高等法院被告前案紀
    錄表1 份在卷足憑，素行尚非不佳等一切情狀，量處如主文
    所示之刑，並依刑法第41條第1 項前段規定諭知易科罰金之
    折算標準，以資懲戒。
三、證人乙○○、戊○○所涉詐欺及違反動產擔保交易法犯行，
    應移由檢察官另行偵辦，併此敘明。
據上論斷，應依刑事訴訟法第452 條、第299 條第1 項前段，動
產擔保交易法第38條，刑法第2條第1項前段、第11條前段、修正
前刑法第28條、第339 條第1 項、第55條、第41條第1 項前段，
罰金罰鍰提高標準條例第1 條前段、修正前罰金罰鍰提高標準條
例第2 條，判決如主文。
本案經檢察官丁○○到庭執行職務。
中    華    民    國    95    年    10    月    31    日
                  刑事第十二庭審判長法  官  施柏宏
                                    法  官  林書慧
                                    法  官  黃宗揚
以上正本證明與原本無異。
如不服本判決，應於收受送達後10日內向本院提出上訴書狀。
中    華    民    國    95    年    10    月    31    日
                                    書記官  王壹理
┌───────────────────────────────────────────────┐
│附表：                                                                                        │
├──────┬─────────────┬─────────────┬───────┬────┤
│相關變更條文│行為時法（下稱舊法）之內容│裁判時法（下稱新法）之內容│比  較  理  由│備    註│
├──────┼─────────────┼─────────────┼───────┼────┤
│罰金刑貨幣單│1.修正前罰金罰鍰提高標準條│1.刑法施行法第1 之1 條：「│刑法之貨幣單位│經依現行│
│位之變更    │  例第1 條前段：「依法律應│  中華民國94年1 月7 日刑法│由「元（指銀元│法規所定│
│            │  處罰金、罰鍰者，就其原定│  修正施行後，刑法分則編所│）」變更為「新│貨幣單位│
│            │  數額得提高為2 倍至10倍」│  定罰金之貨幣單位為新臺幣│臺幣」，且刑法│折算新臺│
│            │  （刑法乃係定明10倍）。  │  。94年1 月7 日刑法修正時│分則之罰金數額│幣條例第│
│            │2.修正前罰金罰鍰提高標準條│  ，刑法分則編未修正之條文│，亦視該分則先│2 條之規│
│            │  例第5 條：「第1 條所定得│  定有罰金者，自94年1 月7 │前曾修正與否，│定折算後│
│            │  提高倍數之規定，於本條例│  日刑法修正施行後，就其所│而分別提高3 或│等值，是│
│            │  修正後制定之法律，不適用│  定數額提高為30倍。但72年│30倍。        │以新法並│
│            │  之；本條例修正前公布之法│  6 月26日至94年1 月7 日新│              │未較有利│
│            │  律，於本條例修正後修正其│  增或修正之條文，就其所定│              │        │
│            │  罰金罰鍰數額或法律經全部│  數額提高為3 倍」。      │              │        │
│            │  修正而其罰金罰鍰數額未予│                          │              │        │
│            │  變更者，亦同」。        │                          │              │        │
├──────┼─────────────┼─────────────┼───────┼────┤
│刑法第33條第│罰金：（銀元）1 元以上。  │罰金：新臺幣1000元以上，以│罰金刑之下限，│舊法有利│
│5 款：罰金刑│                          │百元計算之。              │由銀元10元（依│        │
│下限變更    │                          │                          │前述也提高10倍│        │
│            │                          │                          │）即新臺幣30元│        │
│            │                          │                          │，提高為新臺幣│        │
│            │                          │                          │1000元。      │        │
├──────┼─────────────┼─────────────┼───────┼────┤
│共同正犯（刑│二人以上共同實「施」犯罪之│二人以上共同實「行」犯罪行│新法將共同正犯│本案不論│
│法第28條）  │行為者，皆為正犯。        │為者，皆為正犯。          │之範圍予以限縮│適用新舊│
│            │                          │                          │，不及於「陰謀│法均構成│
│            │                          │                          │」、「預備」等│累犯，故│
│            │                          │                          │行為階段。    │新法並未│
│            │                          │                          │              │較有利。│
├──────┼─────────────┼─────────────┼───────┼────┤
│牽連犯      │修正前刑法第第55條後段：「│（刪除）                  │新法刪除牽連犯│被告所犯│
│            │犯一罪而其方法或結果之行為│                          │之規定。      │違反台灣│
│            │犯他罪名者，從一重處斷。」│                          │              │地區與大│
│            │                          │                          │              │陸地區人│
│            │                          │                          │              │民關係條│
│            │                          │                          │              │例犯行及│
│            │                          │                          │              │使公務員│
│            │                          │                          │              │登載不實│
│            │                          │                          │              │犯行，依│
│            │                          │                          │              │新法規定│
│            │                          │                          │              │須分論併│
│            │                          │                          │              │罰，依舊│
│            │                          │                          │              │法則僅從│
│            │                          │                          │              │一重論處│
│            │                          │                          │              │，是舊法│
│            │                          │                          │              │有利。  │
├──────┼─────────────┼─────────────┼───────┼────┤
│易科罰金折算│1. 修正前刑法第41條第1 項 │修正後刑法第41條第1 項前段│易科罰金折算標│舊法有利│
│標準變更    │   前段：「犯最重本刑為5  │：「犯最重本刑為5 年以下有│準由銀元1 百元│        │
│            │   年以下有期刑以下之刑之 │期徒刑以下之刑之罪，而受6 │以上3 百元以下│        │
│            │   罪，而受6 個月以下有期 │個月以下有期徒刑或拘役之宣│，即新臺幣3 百│        │
│            │   徒刑或拘役之宣告…得以 │告者，得以新臺幣1 千元、2 │元以上，9 百元│        │
│            │   1 元以上3 元以下折算1日│千元或3 千元折算1 日，易科│，提高為以新臺│        │
│            │   ，易科罰金」。         │罰金」。                  │幣1 千元、2 千│        │
│            │2.罰金罰鍰提高標準條例第2 │                          │元、3 千元折算│        │
│            │  條：「依刑法第41條易科罰│                          │1日 。        │        │
│            │  金…就其原定數額提高為1 │                          │              │        │
│            │  百倍折算1 日；法律所定罰│                          │              │        │
│            │  金數額未依本條例提高倍數│                          │              │        │
│            │  ，或其處罰法條無罰金刑之│                          │              │        │
│            │  規定者，亦同」。        │                          │              │        │
│            │註：上開貨幣單位為銀元。  │                          │              │        │
│            │                          │                          │              │        │
├──────┴─────────────┴─────────────┴───────┴────┤
│整體比較結果：本案於舊法之罰金刑最低度刑、易科罰金之折算標準均較低，牽連犯之認定從一重處斷，亦│
│較有利，故仍以行為時法較有利於被告。                                                          │
└───────────────────────────────────────────────┘
附錄本案論罪科刑法條全文：
動產擔保交易法第38條
動產擔保交易之債務人，意圖不法之利益，將標的物遷移、出賣
、出質、移轉、抵押或為其他處分，致生損害於債權人者，處3
年以下有期徒刑、拘役或科或併科6 千元以下之罰金。
刑法第339條第1項
意圖為自己或第三人不法之所有，以詐術使人將本人或第三人之
物交付者，處五年以下有期徒刑、拘役或科或併科一千元以下罰
金。


司法院資訊處製作；財團法人民間司法改革基金會備份。
